臺灣高等法院臺中分院刑事裁定　　　　　100年度抗字第570號
抗　告　人
即原聲請人　楊聯春
上列抗告人因聲請折抵刑期案件，不服臺灣彰化地方法院中華民
國100年5月26日100年度聲字第1030號裁定，提起抗告，本院裁
定如下：
    主  文
抗告駁回。
    理  由
一、本件抗告意旨詳如「刑事抗告狀」所載（如附件所示）。
二、本件原聲請意旨略以：抗告人即聲請人楊聯春前因流氓感訓
    案件，經臺灣彰化地方法院於民國89年5月10日以87年度感
    裁字第31號裁定交付感訓處分，經抗告後，由本院於89年8
    月14日以89年感抗字第47號裁定抗告駁回，因而受感訓處分
    確定，惟未及執行，聲請人另於95年及96年間，在嘉義縣對
    陳瑞南犯恐嚇取財罪、在彰化縣對楊正才犯恐嚇取財罪，於
    100年4月8日經臺灣高等法院臺南分院以98年度上訴字1063
    、1070號判決應執行有期徒刑1年確定。而本院96年6月5日9
    6年度感聲字第15號裁定，遂以「聲請人於95及96年間，在
    嘉義縣對陳瑞南犯恐嚇取財罪、在彰化縣對楊正才犯恐嚇取
    財罪」為由，裁定本院89年感抗字第47號裁定之感訓處分准
    予執行，聲請人遂自96年8月9日起至98年1月21日止，在臺
    東東成技能訓練所執行感訓處分1年5月又12日，茲臺灣嘉義
    地方法院檢察署檢察官竟以100年執字1624號執行命令，通
    知聲請人應於100年6月2日報到執行臺灣高等法院臺南分院
    98年度上訴字1063、1070號判決確定之有期徒刑1年。因此
    依廢止前檢肅流氓條例第21條及已廢止檢肅流氓條例施行細
    則第46條，聲請將已執行之感訓處分之期間，與臺灣嘉義地
    方法院檢察100年執字1624號執行命令應執行之有期徒刑1年
    互相折抵等語。
三、原裁定意旨略以：抗告人即聲請人楊聯春前自87年8月14日
    起至88年8月13日止，為列冊輔導流氓，並於輔導期間，為
    下列流氓行為：（一）於87年8月26日晚上，夥眾多人，至
    彰化縣花壇鄉庚餐廳飲酒作樂，席中強求小姐坐檯，但小姐
    因見聲請人惡行惡狀，都不敢坐檯，聲請人即破口大三字
    經，使小姐畏其淫威而不得不從，宴畢，共計費用新台幣（
    下同）1萬7千元，聲請人聲稱沒錢付帳，店方無奈只得讓其
    簽帳，聲請人仍心有未甘，於簽帳單胡亂簽個「小春春」三
    字，即行離去，拒不付帳。（二）於87年9月2日晚上10時許
    ，聲請人夥同七、八名男子至上開庚餐廳飲酒作樂，席中有
    位花名「妞妞」小姐坐聲請人的檯，宴畢，共計消費1萬元
    ，聲請人欲帶「妞妞」出場，小姐見其惡行惡狀，不願出場
    ，聲請送人即大三字經，並亮出一把疑似手槍，並宣稱要
    開槍打死在場服務人員，店內經理見狀委曲排解，聲請人始
    憤而作罷，要白吃白喝離去，經店方一再請求，始勉強簽帳
    ，但宣稱諒店方也不敢向他收帳，旋即離去，事後亦未付款
    。（三）於87年9月16日晚上，聲請人夥同七、八人至同上
    餐廳飲酒作樂，席中，要求店內小姐全部前來坐檯，因店內
    小姐均知其惡行惡狀，都不敢進入包廂內，聲請人即破口大
    三字經，並稱：「店是不是不想開了？我是流氓，你們不
    去打聽看看？」，共計消費8千9百元，又要白吃白喝，經店
    方一再央求，聲請人胡亂簽帳後，即行離去，亦拒不付款。
    聲請人因上揭該白吃白喝、要挾滋事，足以破壞社會秩序之
    流氓行為，經臺灣彰化地方法院裁定交付感訓處分之情，有
    該院87年度感裁字第31號裁定、本院89年感抗字第47號裁定
    附卷足稽。是聲請人得依檢肅流氓條例第21條第1項及同條
    例施行細則第46條規定聲請折抵免予執行刑事處分者，僅限
    於上揭（一）、（二）、（三）之流氓行為，嗣經刑事判決
    判處罪刑確定始可。茲聲請人上揭經裁定交付感訓處分之流
    氓行為，並未經任何刑事有罪判決或執行，有臺灣高等法院
    被告前案紀錄表附卷足稽。從而，聲請意旨並非以臺灣彰化
    地方法院87年度感裁字第31號裁定及本院89年感抗字第47號
    裁定交付感訓處分之流氓行為，嗣經判處罪刑確定，而聲請
    以感訓處分互相折抵刑期。故其以不符合檢肅流氓條例第21
    條第1項及同條例施行細則第46條要件之理由，聲請人聲請
    折抵刑期，即非適法。又本院96年度感聲字第15號裁定，係
    以聲請人於95年、96年間有臺灣高等法院臺南分院98年度上
    訴字1063、1070號判決認定之恐嚇取財行為，仍有執行感訓
    處分必要，始裁定臺灣彰化地方法院87年度感裁字第31號裁
    定及本院89年感抗字第47號認定之流氓行為，仍應執行感訓
    處分，並未認定聲請人於95及96年間，在嘉義縣對陳瑞南犯
    恐嚇取財罪、在彰化縣對楊正才犯恐嚇取財罪之行為，係屬
    流氓行為。故聲請人因臺灣彰化地方法院87年度感裁字第31
    號裁定及本院89年感抗字第47號裁定認定流氓行為，而受感
    訓處分之行為，與聲請人因臺灣高等法院臺南分院98年度上
    訴字1063、1070號判決認定之恐嚇取財犯行，應受刑罰之行
    為，並非同一，自無適用檢肅流氓條例第21條第1項、同條
    例施行細則第46條規定之餘地，故聲請人之聲請尚乏依據，
    應予駁回等語。
四、本院查：抗告人楊聯春就本件感訓處分提出折抵聲請前，檢
    肅流氓條例已於98年1月21日依總統華總一義字第098000123
    21號令公布廢止，依廢止前檢肅流氓條例第21條第1項固規
    定「受感訓處分人，其行為同時觸犯刑事法律者，經判決有
    罪確定，其應執行之有期徒刑、拘役或保安處分，與感訓期
    間，相互折抵之。其折抵以感訓處分一日互抵有期徒刑、拘
    役或保安處分一日」；惟所稱之「行為」，係指「交付感訓
    處分裁定所認定之流氓行為」而言（臺灣高等法院暨所屬法
    院84年度法律座談會刑事類第38號提案研討結果），故須以
    刑事判決有罪確定者，與流氓行為同一，始有上開互相折抵
    規定之適用。原審裁定以抗告人即聲請人楊聯春因臺灣彰化
    地方法院87年度感裁字第31號裁定及本院89年感抗字第47號
    裁定認定為應受感訓處分之流氓行為，與抗告人經臺灣高等
    法院臺南分院98年度上訴字1063、1070號刑事確定判決所認
    定應受刑事處罰之恐嚇取財犯行，二者並非同一，且本院96
    年度感聲字第15號裁定，雖以抗告人於95、96年間有臺灣高
    等法院臺南分院98年度上訴字1063、1070號判決認定之恐嚇
    取財行為，因認有執行感訓處分必要，而裁定臺灣彰化地方
    法院87年度感裁字第31號裁定及本院89年感抗字第47號認定
    之流氓行為，仍應執行感訓處分，然並未認定抗告人於95、
    96年間，在嘉義縣對陳瑞南犯恐嚇取財罪、在彰化縣對楊正
    才犯恐嚇取財罪之部分，係屬流氓行為，因認抗告人經臺灣
    彰化地方法院87年度感裁字第31號裁定及本院89年感抗字第
    47號裁定應受感訓處分之流氓行為，與抗告人由臺灣高等法
    院臺南分院98年度上訴字1063、1070號刑事案件判決確定而
    應受刑事處罰之恐嚇取財犯行，二者並非同一。又臺灣彰化
    地方法院87年度感裁字第31號裁定及本院89年感抗字第47號
    裁定應交付感訓處分之流氓行為，並無經刑事判決有罪或執
    行之紀錄，自無適用檢肅流氓條例第21條第1項、同條例施
    行細則第46條規定互為折抵之餘地，乃駁回抗告人之聲請等
    情，有臺灣彰化地方法院87年度感裁字第31號裁定、本院89
    年度感抗字第47號裁定（見原審卷第29頁正、反面）、本院
    89年度感抗字第47號裁定（見原審卷第6頁）、臺灣高等法
    院臺南分院96年度上訴字第1063、1070號刑事判決（見原審
    卷第31-60頁）、臺灣高等法院被告前案紀錄表（見本院卷
    第19-22頁）各1份在卷可稽。本院經核原審裁定前開認定，
    於法並無不合，抗告人置原審裁定之明白論述於不顧，猶執
    陳詞爭執上開執行感訓處分之期間，應與刑事執行之刑期互
    為折抵云云而提起抗告，為無理由，應予駁回。
據上論斷，應依廢止前檢肅流氓條例第23條，刑事訴訟法第412
條，裁定如主文。
中    華    民    國   100    年    8     月    4     日
            刑事第八庭  審判長法  官  羅  得  村
                              法  官  劉  榮  服
                              法  官  李  雅  俐
以上正本證明與原本無異。
不得再抗告。
                              書記官  李  妍  嬅
中    華    民    國   100    年    8     月    4     日